臺灣高雄地方法院刑事判決　　　　　　　95年度易字第1821號
 公　訴　人　臺灣高雄地方法院檢察署檢察官
 被　　　告　乙○○
 　　　　　　　　　　現另案於台灣屏東監獄執行中
上列被告因竊盜案件，經檢察官提起公訴（95年度偵字第22953
號），嗣因被告就被訴事實為有罪之陳述，本院並聽取當事人之
意見後，改由受命法官獨任依簡式審判程序審理，判決如下：
    主  文
乙○○攜帶兇器竊盜，累犯，處有期徒刑拾月。扣案之鐵鉗肆支
、螺絲起子壹支及手套壹雙均沒收。
    事  實
一、乙○○前於民國81年間因違反肅清煙毒條例案件，經台灣高
    等法院高雄分院以81年度上訴字第1980號判決判處有期徒刑
    3 年2 月確定，再於82年間因違反肅清煙毒條例案件，經台
    灣高雄地方法院以82年度訴字第1529號判決判處有期徒刑3
    年4 月確定，上開兩罪經接續執行，於82年2 月17日入監執
    行，並於85年10月17日因縮短刑期假釋出監；嗣其於假釋期
    間再犯罪，於86年間因違反肅清煙毒條例案件，經台灣高等
    法院高雄分院以86年度上訴字第1664號判決判處有期徒刑3
    年5 月確定，並經撤銷上開假釋，於87年7 月3 日入監執行
    殘刑2 年8 月25日，並接續執行上開徒刑，於92年8 月22日
    因縮短刑期假釋出監，交付保護管束，於93年6 月3 日因保
    護管束期滿未經撤銷，視為執行完畢。詎其仍不知悔改，復
    基於意圖為自己不法所有之犯意，於95年8 月17日上午9 時
    30分許，持客觀上顯然具有危險，性屬兇器之鐵鉗4 支、螺
    絲起子1 支及棉質手套1 雙，騎乘腳踏車前往高雄市鼓山區
    ○○○路2 號北京建設市政企業總部之建築工地內，以其中
    1 支鐵鉗剪斷電線之方式，竊取置於該建築工地5 樓之電線
    110 公尺（價值新台幣七千一百元）得手。俟其將竊得電線
    置於其所騎乘之腳踏車後座欲行離去之際，為該工地之水電
    承包商甲○○發現，經報警當場查獲，並於其所背之背包內
    扣得鐵鉗4支、螺絲起子1支及棉質手套1雙。
二、案經高雄市警察局鼓山分局移送臺灣高雄地方法院檢察署檢
    察官偵查起訴。
    理  由
壹、程序方面：
一、按除被告所犯為死刑、無期徒刑、最輕本刑為3 年以上有期
    徒刑之罪或高等法院管轄第一審案件者外，於法院行準備程
    序進行中，被告先就被訴事實為有罪之陳述時，審判長得告
    知被告簡式審判程序之旨，並聽取當事人、代理人、辯護人
    及輔佐人之意見後，裁定進行簡式審判程序；且受命法官行
    準備程序，與法院或審判長有同一之權限；又簡式審判程序
    之證據調查，不受刑事訴訟法第159 條第1 項、第161 條之
    2 、第161 條之3 、第163 條之1 及第164 條至第170 條規
    定之限制，刑事訴訟法第273 條之1 第1 項、第279 條第2
    項前段、第273 條之2 分別定有明文。
二、查被告乙○○所犯係死刑、無期徒刑、最輕本刑為3 年以上
    有期徒刑以外之罪，其於準備程序中就被訴事實為有罪之陳
    述，經法官告知簡式審判程序之旨，並聽取公訴人及被告之
    意見後，經本院裁定由受命法官獨任進行簡式審判程序，合
    先敘明。
貳、實體方面：
一、訊據被告就前揭竊盜情事，於警詢、偵查中及本院審理時均
    坦承不諱，核與告訴人甲○○證稱：伊於95年8 月17日上午
    10時許，在北京建設市政企業總部工地內，看見被告將所竊
    得之電線附載於其所騎乘之腳踏車後座，正要離開工地，伊
    隨即報案，並尾隨於被告身後，嗣於同日上午10時10分許，
    在高雄市鼓山區○○○○路與美術北三路口與警察合力逮捕
    被告等語相符（見警卷第3 頁），並有扣押筆錄1 份、扣押
    物品目錄表1 件、贓物認領保管單1 紙及現場照片4 幀足憑
    （見警卷第10頁、第12頁、第13頁、第14頁）。被告前開自
    白核與事實相符，應屬可採。本件事證已臻明確，被告前開
    竊盜犯行，洵堪認定。
二、按刑法第321條第1項第3款之攜帶兇器竊盜罪，係以行為人
    攜帶兇器竊盜為其加重條件，此所謂兇器，其種類並無限制
    ，凡客觀上足對人之生命、身體、安全構成威脅，具有危險
    性之兇器均屬之，有最高法院79年台上字第5253號判例要旨
    可資參照。經查本件扣案之鐵鉗4 支、螺絲起子1 把，均有
    塑膠把手，各該器具之鐵製部分均質地堅硬，依社會一般觀
    念均足以對人之生命、身體安全構成威脅，在客觀上顯然具
    有危險性，應屬兇器。故核被告所為係犯刑法第321 條第1
    項第3 款之攜帶兇器加重竊盜罪。又被告前於81年間因違反
    肅清煙毒條例案件，經台灣高等法院高雄分院以81年度上訴
    字第1980號判決判處有期徒刑3 年2 月確定，再於82年間因
    違反肅清煙毒條例案件，經本院以82年度訴字第1529號判決
    判處有期徒刑3 年4 月確定，上開兩罪經接續執行，復於82
    年2 月17日入監執行，並於85年10月17日因縮短刑期假釋出
    監；嗣其於假釋期間再犯罪，於86年間因違反肅清煙毒條例
    案件，經台灣高等法院高雄分院以86年度上訴字第1664號判
    決判處有期徒刑3 年5 月確定，並經撤銷上開假釋，於87年
    7 月3 日入監執行殘刑2 年8 月25日，並接續執行上開徒刑
    ，而於92年8 月22日因縮短刑期假釋出監，交付保護管束，
    於93年6 月3 日因保護管束期滿未經撤銷，視為執行完畢乙
    節，有台灣高等法院被告前案紀錄表1 件在卷可稽（見本院
    卷第8 頁、第16頁），其受有期徒刑執行完畢後，5 年內故
    意再犯有期徒刑以上之罪，為累犯，應依刑法第47條第1 項
    規定，加重其刑。爰審酌被告正值年輕力壯之際，不思正途
    賺取所需，為貪念引誘，竟竊取他人財物，影響社會良善風
    氣甚鉅，惟念其及犯後坦承犯行，所竊財物業已返還被害人
    等一切情狀，量處如主文所示之刑，以示懲儆。又扣案之鐵
    鉗4 支、螺絲起子1 把、手套1 雙均為被告所有，業據被告
    供述在卷（見偵卷第37頁），雖被告辯稱：伊僅使用其中1
    支斜嘴鉗剪電線云云（見偵卷第37頁），惟被告亦坦認：伊
    於作案當日因發現有電線可以剪，才攜帶上開工具外出等語
    （本院卷第47頁），足見除被告實際持以剪斷電線之斜嘴鉗
    1 支，係屬供被告犯罪所用之物外（見警卷第15頁、偵卷第
    37頁），其餘鐵鉗3 支、螺絲起子1 把、手套1 雙則均係被
    告預備供竊取電線所用之物，上開扣案物品均應依刑法第38
    條第1項第2款規定，併予宣告沒收。
據上論斷，應依刑事訴訟法第273 條之1 第1 項、第299 條第1
項，刑法第第321 條第1 項第3 款、第47條第1 項、第38條第1
項第2 款，判決如主文。
本案經檢察官董秀菁到庭執行職務。
中　　華　　民　　國　　96　　年　　1 　　月　　31　　日
                  刑事第八庭  法　官  賴文姍
以上正本證明與原本無異。
如不服本判決，應於收受送達後10日內向本院提出上訴書狀。
中　　華　　民　　國　　96　　年　　1 　　月　　31　　日
 　　　　　　　　　　　       書記官  王高山
附錄本案論罪科刑法條：
中華民國刑法第321條第1項：
（加重竊盜罪）
犯竊盜罪而有左列情形之一者，處6 月以上、5 年以下有期徒刑
：
一  於夜間侵入住宅或有人居住之建築物、船艦或隱匿其內而犯
    之者。
二  毀越門扇、牆垣或其他安全設備而犯之者。
三  攜帶兇器而犯之者。
四  結夥三人以上而犯之者。
五  乘火災、水災或其他災害之際而犯之者。
六  在車站或埠頭而犯之者。
